臺灣臺中地方法院交通事件裁定　　　　　　　　　　　九十四年度交聲字第七二號
　　原處分機關　交通部公路總局臺中區監理所
　　受 處分 人　甲○○
右列受處分人因違反道路交通管理處罰條例案件，對於交通部公路總局臺中區監理所
民國九十三年十二月二十四日所為之裁決（中監違字第裁六○─Ｚ00000000
號裁決書），聲明異議，本院裁定如左：
    主  文
異議駁回。
    理  由
一、原處分機關略以：受處分人甲○○，於民國八十九年五月十三日二十二時二十四
    分許，在國道公路北上二一八公里處，駕駛車號Ｘ六─四六三五號之自小客車，
    因駕照逾期及酒後駕車經測試檢定有酒精濃度超過規定標準（每公升○‧四一毫
    克），遭國道公路警察局第三警察大隊員警當場攔檢舉發，受處分人未依指定期
    限到案提出申訴，該所遂於九十三年十二月二十四日以中監違字第裁六○─Ｚ0
    0000000號裁決書，裁處違反道路交通管理處罰條例第二十二條第一項第
    六款、第三十五條第一項規定，處罰鍰新臺幣一萬五千六百元整，並吊扣汽車駕
    駛執照六個月，逾期則依違反道路交通管理事件統一裁罰標準表及裁決書處罰主
    文裁處，於法並無不合等語。
二、本件受處分人甲○○則以：該車已於九十三年十月初報廢繳回牌照，繳清欠稅及
    罰款，車牌已經繳回，車子也由環保公司收毀，怎麼還有罰單？當初報廢繳回車
    牌，此罰款未繳清，為何准予報廢，實感疑惑不解，至今四年多，且車已經報廢
    才來追討，合理嗎？且駕照及車牌也被吊銷，請詳查，爰聲明異議云云。
三、按汽車駕駛人，有持逾期之駕駛執照駕車情形者，處六百元以上一千二百元以下
    罰鍰，並禁止其駕駛，駕駛執照並應扣繳之。汽車駕駛人，駕駛汽車經測試檢定
    有酒精濃度超過規定標準者，處新臺幣一萬五千元以上六萬元以下罰鍰，並當場
    移置保管其車輛及吊扣其駕駛執照一年；汽車駕駛人有飲用酒類後其吐氣所含酒
    精濃度超過每公升○‧二五毫克以上者，不得駕車；汽車駕駛人，因違反本條例
    及道路交通安全規則之規定，受吊扣或吊銷駕駛執照處分時，吊扣或吊銷其持有
    各級車類之駕駛執照。道路交通管理處罰條例第二十二條第一項第六款、第三十
    五條第一項第一款、第六十八條、道路交通安全規則第一百十四條第二款與違反
    道路交通管理事件統一裁罰標準表分別定有明文。
四、經查：受處分人甲○○，於上開時、地，駕駛之車號Ｘ六─四六三五號之自小客
    車，有駕照逾期及駕駛汽車酒精測定值超過標準之違規事實，經員警當場查獲舉
    發等情，非但為受處分人於異議狀所不爭執，並有原舉發機關之違反道路交通管
    理事件通知單、酒精測試不合格單與裁決書等在卷可稽。受處分人雖以上開情詞
    置辯，惟經本院檢視卷附之資料得知，受處分人業於八十四年十一月十五日其駕
    照即已逾期，此亦有其駕駛執照影本在卷可佐。再者，駕駛人之違規，於駕駛人
    「駕籍」異動時，方需結清違規之罰款，至於報廢登記則係汽車所有人「車籍」
    之變更，需結清「車籍」之欠稅、違規罰款並繳回車牌後方得辦理，二者顯有不
    同。受處分人前辦理報廢登記，僅需繳清汽車「車籍」之欠稅、違規罰款即可辦
    理，本件係屬駕駛人之違規，於駕駛人即受處分人辦理「駕籍」變動時，自需繳
    清所欠之違規罰款。是受處分人駕照逾期及駕駛汽車酒精測定值超過標準之事實
    明確，其以上情辯解，尚屬無據。受處分人前揭違規之情，足堪認定，從而，原
    處分機關據以援引上開規定，裁處罰鍰新臺幣一萬五千六百元整，並吊扣其汽車
    駕駛執照六個月，逾期則依裁決書處罰主文規定處罰，並無不當，本件異議為無
    理由，應予駁回。
五、據上論斷，應依道路交通管理處罰條例第八十七條、道路交通案件處理辦法第十
    九條，裁定如主文。
中      華      民      國      九十四      年    一    月    三十一    日
                                臺灣臺中地方法院交通法庭
                                    法  官  張清洲
右正本證明與原本無異。
如不服本裁定，應於送達後五日內，向本院提出抗告狀。
                                    書記官
中      華      民      國      九十四      年    一    月    三十一    日
